臺灣臺中地方法院小額民事判決
110年度沙小字第347號
原      告  遠東國際商業銀行股份有限公司

法定代理人  侯金英  
訴訟代理人  郭俊良  

            劉德明  
            詹凱傑  
被      告  王秀茱  



上列當事人間請求清償債務事件，經本院於民國110年9月1日言
詞辯論終結，判決如下：
    主      文
被告應給付原告新臺幣伍萬伍仟柒佰柒拾玖元，及自民國一○五
年一月二十五日起至清償日止，按週年利率百分十四點九九計算
之利息。
原告其餘之訴駁回。
訴訟費用新臺幣壹仟元由被告負擔。
本判決原告勝訴部分得假執行。但如被告以新臺幣伍萬伍仟柒佰
柒拾玖元為原告預供擔保，得免為假執行。
    事實及理由
壹、程序方面：
    按訴狀送達後，原告不得將原訴變更或追加他訴，但擴張或
    減縮應受判決事項之聲明者，不在此限，民事訴訟法第255
    條第1項第3款定有明文，依同法第436條之23、第436條第2
    項規定於小額程序準用之。經查，原告起訴時原聲明請求被
    告應給付原告新臺幣（下同）59,458元，及其中55,779元自
    民國95年7月1日起至104年8月31日止，按週年利率百分之
　　19.71計算之利息，及自95年7月1日起至99年10月31日止，
    按週年利率百分之1.971計算之違約金，另自104年9月1日起
    至清償日止，按週年利率百分之14.99計算之利息（見本院
    卷第75頁）。嗣後，原告訴訟代理人於110年9月1日本院言
    詞辯論期日當庭變更聲明為請求被告應給付原告55,779元，
    及自105年1月16日起至清償日止，按週年利率百分之14.99
    計算之利息等語（見本院卷第97頁），核屬減縮應受判決事
    項之聲明，合於前開規定，應予准許。   
貳、實體方面：
一、原告主張：被告前向原告申請信用卡使用，並約定被告得持
    信用卡至特約商店簽帳消費，且應於當期繳款截止日前清償
    全部帳款，或選擇以循環信用方式繳款，於當期繳款截止日
    前繳付最低應繳金額之款項，如逾期清償，即喪失期限利益
    ，應依週年利率百分之19.91計付利息，另應按循環信用利
    息之百分之10加計違約金。詎被告持卡消費後，未按期繳納
    ，迄至95年5月間尚積欠新臺幣（下同）59,458元（包含本
    金55,779元、利息2,779元及違約金900元），依約喪失期限
    利益，應即清償上開積欠本金，為此爰依信用卡契約之法律
    關係提起本件訴訟等語。並聲明：被告應給付原告55,779元
    ，及自105年1月16日起至清償日止，按週年利率百分之14.9
    9計算之利息。
二、被告於110年9月1日本院言詞辯論期日到庭陳稱：（一）伊
    有申請信用卡，對於原告請求內容，關於利息部分主張時效
    抗辯。（二）依民法第126條規定，利息之時效期間為5年，
    故原告只能請求本件支付命令聲請時起往前推算5年之利息
    等語。　　
三、本院之判斷：  
（一）原告主張上揭事實，業據其提出與所述相符之申請書暨約
      定條款，消費繳息總查詢、消費明細、信用卡消費明細表
      等影本為證，並為被告所不爭執，自堪信為真實。
（二）按利息、紅利、租金、贍養費、退職金及其他1年或不及1
      年之定期給付債權，其各期給付請求權，因5年間不行使
      而消滅，民法第126條定有明文。次按時效完成後，債務
      人得拒絕給付，民法第144條第1項亦有明定。查原告於
　　  110年1月25日向本院具狀聲請支付命令，有原告所提「民
      事支付命令聲請狀」上本院收件戳章可稽（見本院110年
      度司促字第字第2876號卷第5頁），揆諸前揭說明，利息
      之請求權時效期間為5 年，且被告已就利息部分為時效抗
      辯，是以，原告請求自110年1月25日往前回溯5年，即自1
      05年1月25日起至清償日止，按週年利率百分之14.99計算
      之利息，為有理由，至逾5年部分，因被告為時效抗辯而
      得拒絕給付，則原告此部分請求，於法即有未合。
（三）從而，原告依據信用卡契約之法律關係，請求被告應給付
      原告55,779元，及自105年1月25日起至清償日止，按週年
      利率百分之14.99計算之利息，為有理由，應予准許，至
      逾此部分之請求，則屬無據，應予駁回。
四、本件原告勝訴部分，依民事訴訟法第436條之20規定，應依
    職權宣告假執行。另依民事訴訟法第436條之23、第436條、
    第392條第2項規定，依職權酌定相當之擔保金額，宣告被告
    預供擔保而免為假執行。
五、本件依民事訴訟法第79條、第436條之19條第1項規定，確定
    其訴訟費用額為第一審裁判費1,000元，應由被告負擔。
中    華    民    國   110    年    10    月    13    日
                  沙鹿簡易庭  法  官  賴秀雯
以上正本係照原本作成。
如不服本判決，應於送達後20日內，以判決違背法令為理由，向
本院提出上訴狀並表明上訴理由（上訴理由應表明一、原判決所
違背之法令及其具體內容；二、依訴訟資料可認為原判決有違背
法令之具體事實），如於本判決宣示後送達前提起上訴者，應於
判決送達後20日內補提上訴理由書（須附繕本）。如委任律師提
起上訴者，應一併繳納上訴審裁判費。
中    華    民    國   110    年   10     月    13    日
                              書記官  陳任鈞